臺灣臺北地方法院民事簡易判決
111年度北簡字第3164號
原      告  呂崑豪  
被      告  李智民  


上列當事人間請求損害賠償事件，原告提起附帶民事訴訟，經本
院刑事庭以裁定移送前來，於民國111年3月22日言詞辯論終結，
本院判決如下︰
    主      文
被告應給付原告新臺幣壹萬元。
原告其餘之訴駁回。
本判決第一項得假執行。但被告如以新臺幣壹萬元為原告預供擔
保，得免為假執行。
原告其餘假執行之聲請駁回。
    事實及理由
一、原告主張：原告與被告皆為計程車司機，雙方於民國110年3
    月8日下午4時許，在臺北市松山區敦化北路405巷123弄之臺
    北松山機場排班計程車區，因計程車排班插隊問題而發生口
    角爭執，被告竟基於公然侮辱之犯意，以「幹你娘機掰」、
    「幹你娘」等語多次辱罵原告，足以貶損原告之人格尊嚴及
    社會評價，爰依法提起本件訴訟等語。並聲明：㈠被告應給
    付原告新臺幣(下同)40萬元。㈡原告願供擔保，請准宣告假
    執行。
二、被告則以：排班的時候被告在車子裡，原告拍車門叫被告出
    來，原告與被告是互罵等語，資為抗辯。並聲明：原告之訴
    駁回。
三、原告主張之事實，業據其提出臺灣臺北地方檢察署110年度
    偵字 第11162號起訴書影本在卷可稽，並為被告所不爭執，
    且被告上開行為業經本院刑事庭以110年度審簡字第1832號
    刑事判決，依公然侮辱罪判處罰金5,000元，有本院110年度
    審簡字第1832號刑事判決附卷可稽，並經本院調閱本院110
    年度審簡字第1832號刑事電子卷宗查明屬實，原告主張之前
    揭事實，堪認為真實。
四、按因故意或過失不法侵害他人權利者，負損害賠償責任；不
    法侵害他人之名譽者，被害人雖非財產上之損害，亦得請求
    賠償相當之金額，民法第184條第1項前段、第195條第1項前
    段分別定有明文。又名譽權之侵害非即與刑法之誹謗罪相同
    ，名譽有無受損害，應以社會上對個人評價是否貶損作為判
    斷之依據，苟其行為足以使他人在社會上之評價受到貶損，
    不論其為故意或過失，均可構成侵權行為，其行為亦不以廣
    佈於社會為必要，僅使第三人知悉其事，亦足當之（最高法
    院90年臺上字第646號判例意旨參照）。次按不法侵害他人
    之人格權，被害人受有非財產上損害，請求加害人賠償相當
    金額之慰撫金時，法院對於慰撫金之量定，應斟酌實際加害
    情形、所造成之影響、被害人痛苦之程度、兩造之身分地位
    經濟情形及其他各種狀況，以核定相當之數額（最高法院47
    年臺上字第1221號、51年臺上字第223號判例意旨參照
　　）。查被告公然以「幹你娘機掰」、「幹你娘」等語辱罵原
    告之行為，侵害原告之名譽權，致使原告受有精神上痛苦，
    是原告依前開規定，請求被告賠償非財產上之損害，自屬有
    據。本院審酌被告實際加害情形、原告所受精神上痛苦之程
    度、原告為高中畢業，目前擔任計程車司機及自耕農、被告
    為國中畢業，目前擔任計程車司機，另參酌兩造稅務電子閘
    門財產所得調件明細表（因屬個人隱私，僅予參酌，爰不予
    揭露）所示財務狀況等一切情狀，認原告得請求被告因名譽
    權受損所生之非財產上損害賠償，以1萬元為適當，逾此範
    圍之主張，為無理由。
五、從而，原告依侵權行為之法律關係，請求被告給付原告1萬
    元，為有理由，應予准許。逾此部分之請求，則無理由，應
    予駁回。
六、本件原告勝訴部分，係就民事訴訟法第427條適用簡易程序
    所為被告敗訴之判決，依同法第389條第1項第3款規定，應
    依職權宣告假執行。並依同法第392條第2項規定，依職權宣
    告被告於預供擔保後，得免為假執行。至原告敗訴部分，其
    假執行之聲請失所附麗，應一併駁回之。
七、本件原告所請求之給付，係刑事附帶民事訴訟經刑事合議庭
    裁定移送本庭，依法免納裁判費，附此敘明。
中　　華　　民　　國　　111 　年　　4 　　月　　8　　日
　　　　　　　  　       臺北簡易庭　
　　　　　　　　　            法　    官　郭美杏
以上正本係照原本作成。
如不服本判決，應於判決送達後20日內向本院（臺北市○○○路
0 段000 巷0 號）提出上訴狀。（須按他造當事人之人數附繕本
）。如委任律師提起上訴者，應一併繳納上訴審裁判費。
中　　華　　民　　國　　111 　年　　4 　　月　　8　　日
            　　　　　　　　　書　記　官  林玗倩